臺灣臺南地方法院刑事判決　　　　　　 100年度易字第737號
公　訴　人　臺灣臺南地方法院檢察署檢察官
被　　　告　賴良慶
　　　　　　王乃儀
　　　　　　蘇文志
上列被告等因竊盜等案件，經檢察官提起公訴（99年度營偵字第
1006號、99年度營偵字第1033號），被告等於準備程序期日就被
訴事實為有罪陳述，經本院合議庭裁定改由受命法官獨任進行簡
式審判程序，判決如下：
    主  文
賴良慶犯竊盜罪，累犯，處有期徒刑伍月，如易科罰金，以新臺
幣壹仟元折算壹日；又犯竊盜罪，累犯，處有期徒刑伍月，如易
科罰金，以新臺幣壹仟元折算壹日。應執行有期徒刑捌月，如易
科罰金，以新臺幣壹仟元折算壹日。
王乃儀犯搬運贓物罪，處有期徒刑月，如易科罰金，以新臺幣
壹仟元折算壹日；又犯故買贓物罪，處有期徒刑月，如易科罰
金，以新臺幣壹千元折算壹日。應執行有期徒刑肆月，如易科罰
金，以新臺幣壹仟元折算壹日。
蘇文志共同犯攜帶兇器竊盜罪，累犯，處有期徒刑柒月；又共同
犯攜帶兇器竊盜罪，累犯，處有期徒刑柒月。應執行有期徒刑壹
年。
    事實及理由
一、本件係經被告賴良慶、王乃儀、蘇文志於準備程序為有罪之
    表示，而經本院裁定以簡式審判程序加以審理，依刑事訴訟
    法第273條之2、第159條第2項之規定，不適用傳聞法則有關
    限制證據能力之相關規定；並得依同法第310條之2準用第45
    4條之規定製作略式判決書，合先敘明。
二、本件犯罪事實、證據及所犯法條，除於：(一)犯罪事實欄補充
    被告賴良慶之前科：「賴良慶前於民國97年間因竊盜案件，
    經本院以97年度易字第1687號判決判處有期徒刑8月確定；
    復於同年間因違反毒品危害防制條例案件，經本院以97年度
    簡字第3018號判決判處有期徒刑3月確定；再於98年間因違
    反毒品危害防制條例案件，經本院以98年度簡字第593號判
    決判處有期徒刑4月確定，上開各罪嗣經本院以98年度聲字
    第964號裁定應執行有期徒刑1年1月確定，於98年10月8日縮
    短刑期假釋出監，於99年1月5日縮刑期滿執行完畢」；(二)犯
    罪事實欄補充被告蘇文志之前科：「蘇文志前於90年5月28
    日年經國防部南部地方軍事法院以90年度和審字第184號判
    處有期徒刑10月確定；又因犯強盜及搶奪等案件，經本院於
    91年4月2日以90年度訴字第1440號分別判處有期徒刑3年10
    月、1年4月，定應執行有期徒刑4年10月確定。前開各罪經
    本院於91年6月17日以91年度聲字第897號裁定合併應執行有
    期徒刑5年6月確定，復經本院於97年4月29日以97年度聲減
    字第233號裁定減刑並定應執行有期徒刑4年5月確定，於民
    國96年9月19日因縮短刑期假釋出監。復於假釋期間，因犯
    加重竊盜案件，經臺灣嘉義地方法院於96年4月30日以96年
    度易字第237號判處有期徒刑10月確定，又於96年8月31日經
    臺灣嘉義地方法院依96年度聲減字第1393號裁定減為有期徒
    刑5月確定。再因竊盜案件，經臺灣嘉義地方法院於97年1月
    24日以96年度嘉簡字第1995號判決有期徒刑3月確定；又因
    竊盜案件，經臺灣嘉義地方法院於97年5月5日以97年度嘉簡
    字第293號判決有期徒刑4月確定，前開2罪並於97年6月23日
    經臺灣嘉義地方法院以97年度聲字第701號裁定應執行有期
    徒刑6月確定，並與前揭遭撤銷假釋之殘刑暨加重竊盜案件
    接續執行，至98年10月20日縮刑期滿執行完畢，翌日出監」
    ；(三)證據部份補充「被告賴良慶、王乃儀、蘇文志於本院之
    自白」外，均引用檢察官起訴書之記載（如附件）。
三、核被告賴良慶犯罪事實【一（1）（2）】所為，均係犯刑法
    第320條第1項之普通竊盜罪；被告王乃儀犯罪事實【一（1
    ）（2）】所為，分別係犯刑法第349條第2項之搬運贓物罪
    、同條項之故買贓物罪；被告蘇文志犯罪事實【一（3）（4
    ）】所為，均係犯刑法第321條第1項第3款之加重竊盜罪。
    被告蘇文志犯罪事實【一（3）（4）】所犯攜帶兇器竊盜罪
    ，與賴良慶（業經本院以99年度易字第879號判決在案）有
    犯意聯絡及行為分擔，為共同正犯。被告賴良慶之2次竊盜
    犯行、被告王乃儀之搬運贓物及故買贓物犯行、被告蘇文志
    2次攜帶兇器竊盜行為，均犯意個別，行為互殊，均應分論
    併罰。被告賴良慶與蘇文志分別有上述論罪科刑執行紀錄，
    有卷附臺灣高等法院被告前案紀錄表可稽，渠等於受徒刑之
    執行完畢後，5年以內均故意再犯有期徒刑以上之罪，均應
    依刑法第47條第1項規定，論以累犯。另被告賴良慶、王乃
    儀於員警發覺渠如起訴書犯罪事實【一（1）（2）】所載犯
    行前、被告蘇文志於員警發現其如起訴書犯罪事實【一（3
    ）（4）】之加重竊盜犯行前，均即主動供出前揭犯行，並
    接受裁判，應就其等前揭犯行，依刑法第62條前段規定減輕
    其刑，且均先加後減。
四、被告蘇文志行為後，刑法第321條加重竊盜罪之規定業於100
    年1月26日以總統華總一義字第10000015561號令修正公布；
    並自公布日施行。關於該條第1項第3款之攜帶兇器竊盜，修
    正後該項之法定刑業由原定之「6月以上、5年以下有期徒刑
    」，修正為「6月以上、5年以下有期徒刑，得併科新臺幣10
    萬元以下罰金」，已增加罰金刑為法定刑，涉及科刑規範之
    變更，自有新舊法比較適用之必要；而依刑法第2條第1項揭
    示之「從舊從輕」原則比較該條修正前、後規定之適用結果
    ，因修正前該條規定之法定刑並無併科罰金，修正後之刑法
    第321條第1項規定顯未較有利於被告，自應適用被告行為時
    法即修正前之刑法第321條第1項規定予以論罪科刑。
五、爰審酌被告賴良慶有毒品、竊盜等前科紀錄；被告王乃儀有
    竊盜、贓物等前科紀錄；被告蘇文志有毒品、強盜及多次竊
    盜前科，素行非佳，三人均四肢健全具完全謀生能力，竟不
    思正當努力工作營生，意圖不勞而獲，賴良慶、蘇文志隨意
    竊取他人所有之物，毫無所有權概念；王乃儀明知盜贓而故
    買，使財產犯罪之物，難以追及或回復，助長財產犯罪，增
    加查緝困難；又如起訴書附表編號1之電纜線乃農民接通抽
    水馬達，打水灌溉農田，賴以維生之器具，其所竊取之電纜
    線價值雖不高，卻可能對農民造成嚴重之損失，被害人在電
    纜線接回前，仍須設法供電，以避免農田內之作物缺水灌溉
    而枯黃，是本件被害人所受損害，仍比其他竊盜未遂案件之
    被害人所受損害為鉅。惟念被告等均已坦承犯行，尚知悔悟
    ，暨其等學識、經歷及檢察官之求刑等一切情狀，就賴良慶
    、王乃儀分別量處如主文所示之刑併諭知易科罰金之標準，
    並分別定應執行之刑併諭知易科罰金之標準；蘇文志量處如
    主文所示之刑並定應執行刑。
六、據上論斷，應依刑事訴訟法第273條之1第1項、第299條第1
    項前段，刑法第2條第1項前段、第28條，修正前刑法第321
    條第1項第3款，刑法第320條第1項、第349條第2項、第62條
    前段、第41條第1項、第8項、第51條第5項、第47條第1項，
    刑法施行法第1條之1第1項、第2項前段，判決如主文。
本案經檢察官陳尹捷到庭執行職務。
中    華    民    國   100    年    8     月    10    日
                  刑事第九庭  法  官  莊玉熙
以上正本證明與原本無異。
如不服本判決應於收受判決後10日內向本院提出上訴書狀（應附
繕本）。
                              書記官    余富誠
中    華    民    國   100    年    8     月    11    日
附錄本案論罪科刑法條：
修正前刑法第321條第1項
犯竊盜罪而有左列情形之一者，處6月以上、5年以下有期徒刑：
一、於夜間侵入住宅或有人居住之建築物、船艦或隱匿其內而犯
    之者。
二、毀越門扇、牆垣或其他安全設備而犯之者。
三、攜帶兇器而犯之者。
四、結夥三人以上而犯之者。
五、乘火災、水災或其他災害之際而犯之者。
六、在車站或埠頭而犯之者。
前項之未遂犯罰之。
中華民國刑法第320條
（普通竊盜罪、竊佔罪）
意圖為自己或第三人不法之所有，而竊取他人之動產者，為竊盜
罪，處5年以下有期徒刑、拘役或5百元以下罰金。
意圖為自己或第三人不法之利益，而竊佔他人之不動產者，依前
項之規定處斷。
前二項之未遂犯罰之。
中華民國刑法第349條
（普通贓物罪）
收受贓物者，處3年以下有期徒刑、拘役或5百元以下罰金。搬運
、寄藏、故買贓物或為牙保者，處5年以下有期徒刑、拘役或科
或併科1千元以下罰金。
因贓物變得之財物，以贓物論。